臺灣高等法院臺南分院刑事判決　　 99年度上更(一)字第211號
上　訴　人　臺灣雲林地方法院檢察署檢察官
被　　　告　林福來
被　　　告　顏川勝
被　　　告　吳國經
上二人共同
選任辯護人　簡承佑律師
　　　　　　張育誠律師
上列上訴人因被告等妨害風化案件，不服臺灣雲林地方法院96年
度訴字第889號中華民國97年2月18日第一審判決（起訴案號：臺
灣雲林地方法院檢察署96年度偵字第5507號），提起上訴，判決
後，經最高法院發回更審，本院判決如下：
    主  文
原判決關於林福來、顏川勝、吳國經部分撤銷。
林福來犯如附表一所示之罪，共柒罪，各處如附表一所示之宣告
刑。應執行有期徒刑壹年肆月，如易科罰金，以新臺幣壹仟元折
算壹日。附表四編號1.2.3.4.5.6.所示之物沒收。
顏川勝犯如附表二所示之罪，共肆罪，各處如附表二所示之宣告
刑。應執行有期徒刑捌月，如易科罰金，以新臺幣壹仟元折算壹
日。附表四編號1.2.3.4.5.所示之物沒收。
吳國經犯如附表三所示之罪，共肆罪，各處如附表三所示之宣告
刑。應執行有期徒刑玖月，如易科罰金，以新臺幣壹仟元折算壹
日。附表四編號1.2.3.6.所示之物沒收。
    事  實
一、林福來（綽號「阿亮」、「小李」）係設址在雲林縣斗六市
    ○○路○段47號「艾妮護膚店」，及設址在雲林縣斗六市○
    ○路「紫汀香護膚店」之實際負責人，謝三奇（所犯圖利容
    留性交罪，業經本院前審判處有期徒刑5月確定）係受僱於
    林福擔任「艾妮護膚店」之現場經理。林福來自民國96年6
    月20日起【起訴書誤載為93年某月起，經檢察官於原審以補
    充理由書更正】至96年6月24日止，與謝三奇共同基於意圖
    使印尼籍成年女子Thian Su Fi（中文名字「田淑菲」，暱
    稱「糖糖」，下稱「糖糖」）與男客為性交之行為，而容留
    、媒介以營利之犯意聯絡，安排「糖糖」居住在斗六市○○
    路220號4樓，推由謝三奇在「艾妮護膚店」負責過濾男客身
    分後，再通知林福來，容留「糖糖」在林福來所經營之「艾
    妮護膚店」或「紫汀香護膚店」或其所承租之斗六市○○路
    238號8樓等處所，與男客性交易，或媒介「糖糖」至其他各
    護膚店、汽車旅館、飯店，與男客性交易，「糖糖」每次與
    男客性交易之價格為新臺幣（下同）2,500元，「糖糖」分
    得1,000元，林福來分得1,500元，謝三奇則每月固定向林福
    來領取薪資18,000元。林福來自96年6月25日起，將「糖糖
    」交由歐吉賓（綽號「阿賓」，所犯圖利容留性交罪，經本
    院前審判處有期徒刑9月確定）負責其食宿及接洽性交易事
    宜後，林福來、謝三奇自96年6月25日起至96年7月底，仍承
    上犯意，接續與歐吉賓共同基於意圖使女子「糖糖」與男客
    為性交之行為，而容留、媒介以營利之犯意聯絡，由歐吉賓
    安排「糖糖」先後住居在其承租之斗六市○○路139號及斗
    六市○○街110號、112號中間防火巷違建5樓，亦由謝三奇
    負責過濾男客身分後，再通知林福來，由林福來通知歐吉賓
    ，顏川勝（原名「顏佳順」，綽號「阿順」、「阿昌」）明
    知歐吉賓係經營應召站，歐吉賓通知計程車司機顏川勝駕車
    載送「糖糖」，顏川勝基於幫助意圖使「糖糖」與他人為性
    交之行為，而容留、媒介以營利之決意，自96年6月25日起
    至96年7月底，受歐吉賓之委託駕車載送「糖糖」，容留「
    糖糖」至林福來經營之「艾妮護膚店」、「紫汀香護膚店」
    或林福來承租之雲林縣斗六市○○路238號8樓，或至歐吉賓
    承租之雲林縣斗六市○○街110號、112號中間防火巷違建5
    樓，與男客為性交易，及媒介「糖糖」至其他各護膚店、汽
    車旅館、飯店與男客為性交易。「糖糖」與男客每次性交易
    ，向男客收取2,500元，「糖糖」可分得1000元，如男客為
    林福來所介紹，林福來可分得600元至700元不等，如男客非
    林福來介紹，林福來仍可分得350元至400元不等，顏川勝則
    依性交易地點距離遠近，可分得150元至200元不得，歐吉賓
    則可分得400元。
二、林福來、謝三奇與歐吉賓自96年7月5日起至96年7月底，共
    同基於意圖使印尼籍成年女子yLai Sui Mi（中文名「賴淑
    美」，暱稱「多多」，下稱「多多」）與男客為性交之行為
    ，而容留、媒介以營利之犯意聯絡，由歐吉賓安排「多多」
    住在其承租之斗六市○○路139號，由謝三奇負責過濾男客
    身分後，再通知林福來，由林福來通知歐吉賓，歐吉賓再通
    知計程車司機顏川勝駕車載送「多多」前去性交易，顏川勝
    明知歐吉賓係經營應召站，基於幫助意圖使「多多」與他人
    為性交之行為，而容留、媒介以營利之決意，自96年7月5日
    起至96年7月底，受歐吉賓之委託駕車載送「多多」，容留
    「多多」至林福來經營之「艾妮護膚店」、「紫汀香護膚店
    」或林福來承租之雲林縣斗六市○○路238號8樓，或至歐吉
    賓承租之雲林縣斗六市○○街110號、112號中間防火巷違建
    5 樓，與男客為性交易，及媒介「多多」至其他各護膚店、
    汽車旅館、飯店與男客為性交易。「多多」與男客為性交易
    ，每次向男客收取2,500元，「多多」可分得1000元，如男
    客為林福來所介紹，林福來可分得600元至700元不等，如男
    客非林福來介紹，林福來仍可分得350元至400元不等，顏川
    勝則依性交易地點距離遠近，可分得150元至200元不得，歐
    吉賓則可分得400元。
三、歐吉賓於96年7月26日因另案妨害風化案件為警查獲，無意
    負責「糖糖」、「多多」食宿及接洽性交易事宜，改由顏川 
    勝接手負責「糖糖」、「多多」食宿及接洽性交易事宜，林
    福來、歐吉賓、謝三奇仍承上開犯意，與顏川勝自96年8 月
    起至96年10月2日止，共同基於意圖使「糖糖」與他人為性
    交之行為，而容留、媒介以營利之犯意聯絡，另自96年8 月
    起至96年10月3日止，共同基於意圖使「多多」與他人為性
    交之行為，而容留、媒介以營利之犯意聯絡，容留「糖糖」
    、「多多」至林福來經營之「艾妮護膚店」、「紫汀香護膚
    店」，或林福來承租之雲林縣斗六市○○路238號8樓，或歐
    吉賓承租之雲林縣斗六市○○街110號、112號中間防火巷違
    建之5樓，與男客為性交易，或媒介至其他各護膚店、汽車
    旅館、飯店與男客為性交易。「糖糖」、「多多」與男客為
    性交易，每次向男客收取2,500元，「糖糖」、「多多」各
    可分得1000元，如男客為林福來所介紹，林福來可分得600
    元至700元不等，如男客非林福來介紹，林福來仍可分得350
    元至400元不等，顏川勝則依性交易地點距離遠近，可分得
    200元至300元不得，歐吉賓則可分得100元。
四、林福來與謝三奇共同基於意圖使印尼籍成年女子Ernawati
    （中文名字「娃蒂」，暱稱「珊珊」，下稱「珊珊」）與男
    客為性交之行為，而容留、媒介以營利之犯意聯絡，仍以上
    開方式，於96年9月間安排「珊珊」住居在雲林縣斗六市○
    ○街34號7樓，並於96年10月2日容留「珊珊」至林福來承租
    之雲林縣斗六市○○路238號8樓與男客性交易時，因男客認
    其長相不佳而未交易成功，於96年10月3日媒介「珊珊」至
    汽車旅館與男客性交易時，則因「珊珊」自己害怕自行離去
    ，而未性交易成功。
五、吳國經（綽號「阿國」）自96年6月起至96年10月3日止，與
    林福來、謝三奇共同基於意圖使本國籍成年女子蔡佩君（暱
    稱「小君」、「水晶」）、金莎（又名「文文」）、安安、
    小雅與他人為性交之行為，而容留、媒介以營利之犯意聯絡
    ，亦由謝三奇負責過濾男客身分後，通知林福來，再由林福
    來通知吳國經，初由吳國經本人開車，惟自96年9月初起，
    由司機廖芳震開車（所犯幫助圖利容留性交罪，業經本院前
    審判處有期徒刑5月確定），負責載送吳國經旗下女子蔡佩
    君、金莎（又名「文文」）、安安、小雅4人，容留至林福
    來經營之「艾妮護膚店」、「紫汀香護膚店」或林福來承租
    之雲林縣斗六市○○路238號8樓，與男客為性交之行為，或
    媒介至其他各護膚店、汽車旅館、飯店與男客為性交之行為
    。女子蔡佩君、金莎（又名「文文」）、安安、小雅與男客
    性交易，每次向男客收取2,500元，蔡佩君、金莎（又名「
    文文」）、安安、小雅可分得1,500元，林福來可分得600元
    至700元不等，由吳國經開車載送應召女子，吳國經可分得
    400元，如由廖芳震開車載送應召女子，依距離遠近，廖芳
    震可分得200元至300元不等，吳國經可分得200 元至100元
    不等。
六、嗣經檢察官依據檢舉聲請法院核發通訊監察書及搜索票，經
    警於96年10月3日持搜索票分別在如附表四編號1.至6.，及
    附表五編號1.至3.所示之處所，扣得林福來、顏川勝、吳國
    經、謝三奇、歐吉賓所有如附表四編號1.至6.，及附表五編
    號1.至3.所示之物品，並在如附表五編號4.至6.所示處所，
    扣得女子「糖糖」、「多多」、蔡佩君所有如附表五編號4.
    至6.所示之物品，始查悉上情。
七、案經南投縣政府警察局移送臺灣雲林地方法院檢察署檢察官
    偵查起訴。
    理  由
壹、證據能力方面
    按被告以外之人於審判外之陳述，雖不符合刑事訴訟法規定
    傳聞證據得為證據之例外規定，而經當事人於審判程序同意
    作為證據，法院審酌該言詞陳述或書面陳述作成時之情況，
    認為適當者，亦得為證據。當事人、代理人或辯護人於法院
    調查證據時，知有刑事訴訟法第159條第1項不得為證據之情
    形，而未於言詞辯論終結前聲明異議者，視為有前項之同意
    ，刑事訴訟法第159條之5定有明文。本判決所引用下述具傳
    聞性質之供述證據，經被告顏川勝、吳國經及共同選任辯護
    人、被告林福來、檢察官於準備程序均同意採為證據（見本
    院卷第31頁），且於本院審理時提示被告顏川勝、吳國經及
    共同選任辯護人、被告林福來、檢察官均表示無意見（見本
    院卷第152頁），迄於言詞辯論終結前亦均未聲明異議，視
    為同意作為證據，本院審酌該等證據之取得過程並無瑕疵，
    與本案待證事實間復具有相當之關聯性，自得採為證據。
貳、實體部分
一、訊據被告顏川勝、吳國經於本院審理中自白上開犯罪事實，
    被告林福來辯稱：我只有提供「糖糖」住幾天而已，之後「
    糖糖」就由歐吉賓負責，「多多」不是我旗下小姐，與我無
    關等語。
二、經查：
  (一)被告林福來於警詢中供承：雲林縣斗六市○○路283號8樓公
    寓是我承租，我外叫小姐在這裡與男客從事性交易，依小姐
    條件區別收價金額，一般價格為2500元，我抽成600元，警
    方在此處查到未開封保險套11個，是我所有等語（見紅色卷
    面記載林福來筆錄、搜索扣押、拘提通知等資料卷宗《下稱
    警卷》第3-4頁）；在偵訊中坦承：我於96年6月接到「糖糖
    」後，就將她安置在漢口路220號4樓住幾天，我承租平等街
    34 號7樓給「珊珊」住，我另外承租斗六市○○路238號8樓
    ，並帶「糖糖」、「多多」、「珊珊」去斗六市○○路238
    號8樓性交易，但男客不喜歡「珊珊」，所以沒有交易成功
    ，但如果有交易成功，小姐拿1000元，我拿1500元，「糖糖
    」、「多多」也有在紫汀香護膚店性交易，因為我自己接客
    人，比較不想帶小姐，所以把「糖糖」交給歐吉賓去帶，因
    為「糖糖」是我介紹給歐吉賓帶，如果男客是歐吉賓的，「
    糖糖」每接一位男客，我可以抽350元，如果男客是我介紹
    的，由我向男客收2500元，我抽700元，我沒有交小姐給吳
    國經帶，我自96年6月起，向吳國經叫小姐性交易，我抽600
    元至700元等語（見96年度偵字第5507號卷第136-140頁、第
    164-166頁、171頁）。被告顏川勝於警詢及偵訊中結證：我
    知道歐吉賓是經營應召站，我有幫他載「糖糖」、「多多」
    至斗六地區汽車旅館、飯店、旅社賣淫性交易，我以SX-310
    1號車載送，車資來回一次150元，我曾載「糖糖」、「多多
    」去親密汽車旅館、名家汽車旅館、星辰旅館、建成路麥當
    勞後面一棟大樓（指林福來承租斗六市○○路238號8樓），
    紫汀香護膚店、京城旅店、禾楓皇居從事性交易，載送斗六
    市來回，歐吉賓給我150元，市區以外來回是200元等語（見
    警卷第113頁、96年度他字第720號卷(一)第239-243頁、見96
    年度偵字第5507號卷第117頁、第185 頁）。核與同案被告
    即共犯謝三奇於警詢中指證：我在「艾妮護膚店」負責看店
    ，日薪600元，嫖客前來表示欲叫小姐從事性交易，我就以
    我所持用之0000000000號（警詢筆錄誤載為00000000000號
    ）電話，聯絡老闆林福來持用之0000000000號，由嫖客直接
    與老闆談好性交易的地點及金額等語（見警卷第58-59頁）
    ；於偵訊中結證：我是「艾妮護膚店」經理，林福來是老闆
    ，此店是經營性交易之色情行業等語（見96年度偵字第5507
    號卷第132- 136頁）。同案被告即共犯歐吉賓於警詢供認：
    0000000000號、0000000000號電話均是以廖本州名義申請，
    0000000000號是我自己使用，林福來、吳國經、顏川勝綽號
    「阿昌」與我都是經營色情行業帶小姐賣淫的雞頭，林福來
    以經營護膚店為名，實際從事應召賣淫，吳國經、顏川勝沒
    有開店，是將小姐載至各旅館或汽車旅館等處賣淫，我於96
    年7月26日因經營色情應召站為警查獲後，不要再帶小姐，
    顏川勝跟我說他想要帶小姐，我就把小姐「糖糖」、「多多
    」介紹給他帶，我於96年8月初至96年9月25日或26日把0000
    000000電話借給顏川勝使用，有時我跟林福來或吳國經聯絡
    時，才會去跟顏川勝拿這支電話使用，林福來於96年8 月25
    日15時28分、同日下午3時28分、同日下午5時59分，以他持
    用之0000000000號電話與我持用0000000000電話聯絡叫我載
    小姐去性交易，我再與顏川勝持用0000000000號電話聯繫他
    帶小姐去性交易等語（見警卷第84-88頁）；於偵查中結證
    ：「糖糖」是林福來於96年6月25日帶去我那裡，「糖糖」
    的客人是林福來介紹的，「多多」是「糖糖」介紹的，「糖
    糖」、「多多」起初住在斗六市○○路139號，後來我承租
    斗六市○○街110號、112號中間防火巷違建5樓給「糖糖」
    住，我於96年7月26日為警查獲前，都有叫顏川勝載「糖糖
    」、「多多」去性交易，每次性交易後，店家會給「糖糖」
    、「多多」1800元，林福來需要「糖糖」接客人，就打
    0000000000電話給我，「糖糖」性交易成功後，我給林福來
    1400元，後來林福來說給他1350元就可以，我自己留下400
    元，我於96年7月26日為警查獲前，都有叫顏川勝載「糖糖
    」、「多多」去性交易，於96年7月26日為警查獲後，顏川
    勝說他自己想帶小姐，所以我就把「糖糖」、「多多」交給
    他帶，但我還是「糖糖」、「多多」的老闆，「糖糖」、「
    多多」在每次性交易後，自己拿200元至300元給顏川勝，再
    給我抽100元，「糖糖」、「多多」會再去跟林福來拆帳，
    林福來自己有在帶小姐，也有開店從事應召站，林福來的應
    召站在麥當勞後面的大樓、艾妮護膚店、紫汀香護膚店，我
    自己帶小姐時，都是送小姐到這3個地方去跟客人性交易，
    「糖糖」、「多多」都有到這3個地方性交易，林福來是持
    用0000000000電話撥打我的0000000000號電話，叫我帶小姐
    去這3個地方等語（見96年度他字第720號卷(一)第243頁、96
    年度偵字第5507號卷第115-116頁、第124-129頁、第169-17
    1頁），大致相符。且據證人廖本州於警詢證述：000000000
    0、0000000000門號均是以我名義申請等語（見警卷第181頁
    ）；證人「糖糖」於警詢、偵訊中證述：我先生的老闆與林
    福來的哥哥小白是朋友，我與我先生離婚，林福來的哥哥小
    白於96年6月帶我來斗六市，林福來去接我，提供我住的地
    方，林福來是我的老闆，我自願性交易，他有帶我去斗六市
    ○○路283號8樓麥當勞後面性交易約2次，於96年6、7月間
    ，他安排我去歐吉賓那裡上工（指性交易），安排我與「多
    多」住的地方及接送、聯絡接客司機會載我去汽車旅館、賓
    館及麥當勞後面（指林福來承租之斗六市○○路283號8樓）
    ，歐吉賓以0000000000號手機打給我使用之0000000000號手
    機安排我去賣淫，我每星期與歐吉賓拆帳，每次性交易我可
    分得1000元，後來顏川勝負責帶我與「多多」去接客，但都
    是歐吉賓打電話叫我去性交易，最後一次性交易是於96年10
    月2日等語（見警卷第189-192頁、96年度他字第720號卷(二)
    第47-49頁、96年度偵字第5507號卷第27-31頁、第166-16 8
    頁、第186頁）。證人「多多」於警詢及偵訊中證述：我堂
    妹「糖糖」介紹我認識歐吉賓，我從96年7月5日起，在飯店
    、汽車旅館及麥當勞後面（指林福來承租之斗六市○○路
    283號8樓）從事性交易，我是自願的，老闆是歐吉賓，我也
    曾在武陵街我住的房間與歐吉賓帶來的客人性交易，我去麥
    當勞後面（指林福來承租之斗六市○○路283號8樓）從事性
    交易時，是林福來開門讓我進去，之後是由顏川勝負責帶我
    與「糖糖」，都是歐吉賓通知我去性交易，我曾在凱登飯店
    陪客人做愛，該飯店的大姐會給我1800元，歐吉賓每次給我
    1000元，我也去過汽車旅館陪客人做愛賺錢，歐吉賓是以他
    0000000000號電話打電話叫我去做愛賺錢，96年10月3日我
    有至凱登飯店做愛賺錢等語明確（見警卷第204-211頁、96
    年度他字第720號卷(二)第51-53頁、96年偵字第5507號卷第
    31-35頁、168頁）。證人「珊珊」於警詢及偵訊中指證：我
    於96年9月間，自原來在嘉義工作處逃至斗六市，我的朋友
    LELI與小鳳帶我去林福來的家，林福來於96年10月2日及96
    年10月3日有帶我去性交易2次，但第1次性交易時，客人嫌
    我臉上痘痘太多，不要跟我性交易，第2次因為我自己害怕
    跑掉，老闆說如果我不願意，他也不勉強我等語明確（見96
    年偵字第5507號卷第36-37頁）。
  (二)被告吳國經於警詢中及偵訊中供認：我以開計程車為生，自
    96年6月起兼經營應召店，蔡佩君、金莎、安安是本國人，
    都是我旗下小姐，本來都是我自己載小姐去性交易，廖芳震
    自96年9月幫我載小姐出門應召，依路程遠近每次給廖芳震
    100元或200元，斗六市○○路463號9樓是我租屋處，此處是
    我自己住及應召小姐休息，男客人也會打0000000000、0000
    000000號電話給我，我有與紫丁香護膚店、艾妮護膚店老闆
    林福來配合，林福來本人是使用0000000000號電話，他需要
    小姐，會打電話給我，我曾載旗下小姐載至艾妮護膚店、紫
    汀香護膚店、其他護膚店、汽車旅館等，小姐性交易後店家
    拿1900元給我與小姐拆帳，我分得400元，小姐分得1500 元
    ，若是請廖芳震載小姐，從我分得400元之中，拿出100元或
    200元給廖芳震，謝三奇是艾妮護膚店經理，他沒有打過電
    話向我叫小姐等語（見警卷第140-144頁、96年度他字第720
    號卷(二)第134-138頁）。核與同案被告廖芳震於警詢中證述
    ：我載過吳國經旗下的本國籍小姐蔡佩君、安安、小雅，我
    看過吳國經旗下小姐有5位，大約為警查獲前20天開始，吳
    國經聯絡我載送女子與人姦淫，斗六市區單程1次100元，市
    區外來回300元等語（見警卷第172-174頁）；於偵訊中結證
    ：我從96年9月上旬開始駕駛MQ-6065號車幫吳國經去斗六市
    ○○路463號9樓載蔡佩君，去斗六市○○路載安安，去虎尾
    載小雅，再至艾妮護膚店、紫汀香護膚店、濃濃護膚店、京
    城旅店、御花園汽車旅館、萊茵河汽車旅館、名家汽車旅館
    、禾楓皇居性交易，斗六市區單程100元，來回我可以賺得
    200元，斗六市區以外來回我可以賺得300元等語（見96年度
    他字第720號卷(二)第138-140頁），大致相符。且據證人蔡佩
    君於警詢及偵訊中指證：我看報紙廣告前去艾妮護膚店應徵
    按摩工作，是一名經理以電話跟我聯繫後，告訴我性交易之
    時間及地點，我自96年9月初起曾在艾妮護膚店及汽車旅館
    從事性交易，吳國經與廖芳震是我從事性交易的司機，每次
    性交易後，經理拿1900元給我，但我還要付車資給吳國經、
    廖芳震等語（見警卷第284-287頁、96年度他字第720號卷(二)
    第144-145頁）。
  (三)復有被告林來福所有之手機3支（含門號0000000000 SIM卡
    、0000000000SIM卡、0000000000 SIM卡）、未使用之保險
    套11個、房屋（斗六市○○路283號8樓、斗六市○○街34號
    7樓）租賃契約書2本；同案被告即共犯謝三奇所有之手機1
    支（含門號0000000000 SIM卡）；同案被告即共犯歐吉賓所
    有之手機1支（含門號0000000000 SIM卡）；被告顏川勝所
    有之車輛派遣記錄表、手機3支（含門號0000000000 SIM卡
    、0000000000 SIM卡、0000000000 SIM卡）；被告吳國經所
    有之記事簿2本、「午夜情人0000000000」名片3盒、報紙廣
    告小啟1張、手機2支（含門號0000000000 SIM卡、00000000
    00 SIM卡）；證人Thian Su Fi（糖糖）所有之避孕藥33 顆
    、潤滑油1條、保險套4個、帳冊1本、手機1支（門號0000
    000000 SIM卡）；證人Lai Sui Mi（多多）所有之保險套7
    個、潤滑液1瓶、避孕藥1排、帳冊筆記本2本、名片1張、手
    機1支（含門號0000000000 SIM卡）；證人蔡珮君所有之保
    險套1包（7枚）、保險套3個等物扣案可佐，並有南投縣政
    府警察局刑事警察大隊搜索、扣押筆錄（見警卷第17-19 頁
    、第34-36頁、第39-41頁、第45-49頁、第73-75頁、第97-9
    9頁、第127-1 29頁、第162-165頁、第198- 201頁）、Thia
    n Su Fi（糖糖）外僑居留資料查詢、內政部警政署外僑出
    入境資料處理系統查詢資料影本；yLai Sui Mi（多多）外
    僑居留資料查詢、內政部警政署外僑出入境資料處理系統查
    詢資料影本；ERNAWATI（即珊珊）外僑居留資料查詢、內政
    部警政署外僑出入境資料處理系統查詢資料影本（見96 年
    度他字第720號卷(二)第4-5頁、第22-23頁、第33-34頁）、阿
    昌名片影本【電話0000-000 000、0000-000000】（見96 年
    度偵字第5507號卷第152頁）、雲林縣政府營利事業登記證
    【艾妮護膚坊、負責人：林翠玲】（見原審卷第82-1頁）附
    卷可憑，又有被告林福來持用之0000000000電話監聽譯文（
    見通訊監察卷(一)第44-127）、被告顏川勝持用之0000000000
    電話監聽譯文（見通訊監察卷(一)第161-165頁）、同案被告
    即共犯謝三奇使用0000000000 號電話監聽譯文（見通訊監
    察卷(一)第14 7-151頁、通訊監察卷(四)第115-135頁）、同案
    被告即共犯歐吉賓使用0000-000000號電話監聽譯文（見通
    訊監察卷(一)第153-159頁）、證人Thian Su Fi（即糖糖）使
    用0000000000電話監聽譯文（見通訊監察卷(一)第135-145頁
    、通訊監察卷(四)第137-168頁）、監聽電話基本資料查詢單
    （見監察卷(二)第14-16頁）附卷可稽。本院依上開調查證據
    之結果，堪認被告林福來、顏川勝、吳國經上開犯行，事證
    明確，應依法論科。
三、最高法院此次發回意旨指摘：
  (一)被告林福來容留「糖糖」之期間為何？
    證人「糖糖」於警詢、偵訊中證述：林福來的哥哥「小白」
    於96年6月帶我來斗六市，林福來去接我，提供我住的地方
    ，林福來是我的老闆，他有帶我去斗六市○○路283號8樓麥
    當勞後面性交易約2次，於96年6、7月間，他安排我去歐吉
    賓那裡上工（指性交易），歐吉賓安排我與「多多」住的地
    方及負責接送、聯絡接客事宜，我最後一次性交易是於96年
    10月2日等語（見警卷第189-192頁、96年度他字第720號卷
    (二)第47-49頁、96年度偵字第5507號卷第27-31頁、第166-16
    8頁、第186頁）；同案被告即共犯歐吉賓於偵查中結證：「
    糖糖」是林福來於96年6月25日帶去我那裡，他的客人都是
    林福來介紹的，我於96年8月將「糖糖」轉手給顏川勝，但
    我仍是「糖糖」的老闆，「糖糖」每次接客我仍可抽100元
    等語（見96年度他字第720號卷(一)第243頁、96年度偵字第
    5507 號卷第115-116頁、第124-129頁、第169-171頁），已
    如上述，復參酌被告林福來於本院審理中供承：「糖糖」於
    96年6月20日由我接手後，我已於96年6月25日將「糖糖」交
    給歐吉賓等語相符（見本院更(一)卷第47頁），是依證人「糖
    糖」及同案被告歐吉賓上開證詞，以及被告林福來前開供述
    ，足見被告林福來係在96年6月20日至同年月24日之間，負
    責「糖糖」食宿及安排性交易事宜，被告林福來雖自96年6
    月25日起，將「糖糖」交由同案被告即共犯歐吉賓負責其食
    宿及安排性交易事宜，同案被告即共犯歐吉賓又自96年8月
    起將「糖糖」轉由被告顏川勝接手「糖糖」食宿及安排性交
    易事宜，惟被告林福來遇有男客有性交易需求，經由同案被
    告即共犯謝三奇過濾後，由被告林福來通知同案被告歐吉賓
    （自96年6月25日起至96年7月底以前），或通知被告顏川勝
    （自96年8月起至96年10月2日止）載送「糖糖」至被告林福
    來經營之「艾妮護膚店」、「紫汀香護膚店」，或被告林福
    來承租之斗六市○○路238號8樓，或同案被告歐吉賓承租之
    斗六市○○街110號、112號中間防火巷違建之5樓，與男客
    為性交之行為，或媒介至其他各護膚店、汽車旅館、飯店與
    男客為性交易等情，是被告林福來自96年6月25日起至96年
    10 月2日止，雖未負責「糖糖」食宿及安排性交易事宜，惟
    其自斯時起，其仍與同案即共犯被告謝三奇、歐吉賓；另自
    98年8月間起，與同案被告即共犯謝三奇、歐吉賓、被告顏
    川勝共同意圖使「糖糖」與他人為性交之行為，而容留、媒
    介以營利之犯意聯絡及行為分擔，是被告林福來意圖使「糖
    糖」與他人為性交之行為，容留、媒介以營利，其期間應自
    96 年6月20日起至96年10月2日止，而非僅止於自96年6月20
    日至同年月24日其負責「糖糖」食宿及安排性交易事宜，堪
    可認定。
  (二)被告吳國經所經營應召站旗下究有多少女子及每一次性交易
    之金額為何？
  (1)被告吳國經於本院審理中供承其經營之應召站旗下有本國籍
    成年女子蔡佩君（暱稱「小君」、「水晶」）、金莎（又名
    文文）、安安、小雅4人等語（見本院更(一)卷第47頁、第123
    頁），而同案被告即證人廖芳震於警詢及偵訊中證述：蔡珮
    君、安安、小雅都是吳國經旗下小姐，我曾看過他旗下有5
    個小姐等語，已如前述，惟依扣案如附表三編號10.(1)所示之
    被告吳國經所有之記事本3本，其中1本記事本（第1頁以印
    尼文書寫），業據被告吳國經於本院審理中坦承：該記事本
    除該第1頁印尼文非其記載外，其餘確為其所書寫，但只有
    記載96年10月3日性交易，其上記載「水晶」就是「小君」
    ，「文文」就是「金莎」等語（見本院更(一)卷第123頁），
    而該記事本記載96年10月3日性交易之女子為「小雅」、「
    文文」、「水晶」、「安安」等4人，此觀該記事本自明，
    是本院相互勾稽被告之供述及同案被告廖芳震之證詞，綜合
    判斷結果，僅能認定被告吳國經營之應召站旗下從事性交易
    之女子為本國籍成年女子蔡佩君（暱稱「小君」、「水晶」
    ）、金莎（又名文文）、安安、小雅4人。
  (2)被告吳國經於警詢中及偵訊中供認：本來是我自己載小姐去
    性交易，廖芳震自96年9月幫我載小姐出門應召，依路程遠
    近，我每次給廖芳震100元或200元，小姐性交易後店家拿
    1900 元給我與小姐拆帳，我分得400元，小姐分得1500元，
    若是請廖芳震載小姐，我從400元中拿出100元或200元給廖
    芳震等語（見警卷第140-144頁、96年度他字第720號卷(二)第
    134-138頁），並有同案被告廖芳震於警詢及偵查中證述：
    我載過吳國經旗下的本國籍小姐蔡佩君、安安、小雅，斗六
    市區單程1次100元、來回200元，市區以外來回300元等語（
    見警卷第172-174頁、96年度他字第720號卷(二)第138-140頁
    ），被告林福來則於本院審理中供述：我向吳國經叫小姐性
    交易，每次向男客收費2500元，我抽600元至700元等語（見
    本院更(一)卷第86頁、第161頁），證人蔡佩君於警詢及偵訊
    中指證：吳國經與廖芳震是我從事性交易的司機，每次性交
    易後，經理拿1900元給我，但我還要付車資給吳國經、廖芳
    震等語（見警卷第284-287頁、96年度他字第720號卷(二)第14
    4-145頁），如上所述，是依被告吳國經、林福來上開供述
    ，及同案被告廖芳震、證人蔡佩君上開證詞可知，被告林福
    來介紹男客為性交易，通知被告吳國經，由被告吳國經指派
    其旗下之本國籍應召小姐蔡佩君（暱稱「小君」、「水晶」
    ）、金莎（又名文文）、安安、小雅4人前去性交易後，每
    次向男客收取2500元，由被告林福來抽取600元至700元不等
    ，餘款1900元交予應召小姐蔡佩君（暱稱「小君」、「水晶
    」）、金莎（又名文文）、安安、小雅，應召小姐蔡佩君（
    暱稱「小君」、「水晶」）、金莎（又名文文）、安安、小
    雅分得1500元，如係被告吳國經開車載送應召小姐，則被告
    吳國經可分得400元，如係同案被告廖芳震開車載送應召小
    姐蔡佩君（暱稱「小君」、「水晶」）、金莎（又名文文）
    、安安、小雅，依距離遠近，同案被告廖芳震分得200元至
    300元不等，被告吳國經可分得200元至100元不等，堪予認
    定。
  (三)被告林福來提供位於雲林縣斗六市○○路220號4樓，及同縣
    斗六市○○街34號7樓租屋處予女子「糖糖」、「珊珊」居
    住，被告吳國經提供位於雲林縣斗六市○○路463號9樓租屋
    處予女子蔡佩君居住，又被告林福來承租之雲林縣斗六市○
    ○路238號8樓，同案被告歐吉賓承租雲林縣斗六市○○街11
    0號、112號中間防火巷違建之5樓予女子「多多」居住，上
    開處所是否為刑法第231條第1項「容留」之處所？
  (1)按刑法第231條第1項所謂容留，係指供給姦淫者之場所而言
    （最高法院29年上字第3853號判例意旨參照）。刑法第231
    條第1項所謂容留，係指供給性交或猥褻者之場所；至於媒
    介，係指在兩方間介紹為性交或猥褻之行為而言，兩者雖屬
    觸犯同一法條，其罪名究有區別，不容混淆（最高法院98年
    臺上字第707號判決意旨參照）。
  (2)被告林福來於本院審理中雖供承其有提供位於雲林縣斗六市
    ○○路220號4樓予「糖糖」居住，以及提供雲林縣斗六市○
    ○街34號7樓租屋處予「珊珊」居住等情（見本院更(一)卷第
    47 頁），被告吳國經於本院審理中亦供承有提供雲林縣斗
    六市○○路463號9樓租屋處予蔡佩君居住等情（見本院更(一)
    卷第47頁），惟均否認有提供上開處所供女子與男客性交之
    場所，且依證人「糖糖」、「珊珊」、及蔡佩君上開證詞，
    及同案被告歐吉賓、廖芳震及被告顏川勝之供述，均不能證
    明「糖糖」、「珊珊」曾在被告林福來提供之雲林縣斗六市
    ○○路220號4樓居住處、雲林縣斗六市○○街34號7樓居住
    處與男客為性交易，亦不能證明蔡佩君、金莎、安安、小雅
    曾在被告吳國經提供之雲林縣斗六市○○路463號9樓3居住
    處與男客為性交易為性交易，是上開3址僅係被告林福來、
    吳國經分別提供給應召女子「糖糖」、「珊珊」、及蔡佩君
    日常生活之居住所，惟未提供上開3址作為性交易之場所，
    依上開說明，上開3址並非被告林福來、顏川勝、吳國經「
    容留」供給女子與人性交之場所。
  (3)本案被告林福來、顏川勝與同案被告謝三奇、歐吉賓容留「
    糖糖」、「多多」與男客性交易之場所，係在被告林福來所
    提供之「艾妮護膚店」或「紫汀香護膚店」或其所承租之斗
    六市○○路238號8樓等處所，或同案被告歐吉賓承租之雲林
    縣斗六市○○街110號、112號中間防火巷違建之5樓，另媒
    介「糖糖」、「多多」至其他各護膚店、汽車旅館、飯店，
    與男客性交易；本案被告林福來與同案被告謝三奇容留「珊
    珊」與男客性交易之場所，係在被告林福來承租之雲林縣斗
    六市○○路238號8樓，另媒介「珊珊」至汽車旅館與男客性
    交易。本案被告吳國經、林福來與同案被告謝三奇容留蔡佩
    君（暱稱「小君」、「水晶」）、金莎（又名「文文」）、
    安安、小雅，係在被告林福來提供之「艾妮護膚店」、「紫
    汀香護膚店」或被告林福來承租之雲林縣斗六市○○路238
    號8樓與男客為性交易，另媒介蔡佩君（暱稱「小君」、「
    水晶」）、金莎（又名「文文」）、安安、小雅至其他各護
    膚店、汽車旅館、飯店與男客為性交之行為，堪可認定。
  (四)被告林福來、吳國經與各護膚店或旅館之服務生或其他人是
    否具有容留之犯意聯絡？
  (1)同案被告廖芳震於偵訊中固結證：我開車載蔡佩君、安安、
    小雅前去濃濃護膚店、京城旅店、御花園汽車旅館、萊茵河
    汽車旅館、名家汽車旅館、禾楓皇居性交易等情（見96年度
    他字第720號卷(二)第138-140頁），惟公訴人並未舉證證明被
    告林福來、吳國經與同案被告謝三奇與濃濃護膚店、京城旅
    店、御花園汽車旅館、萊茵河汽車旅館、名家汽車旅館、禾
    楓皇居等之服務生或其他人有何提供上開場所給姦淫者即應
    召女子與男客為性交易之犯意聯絡或行為分擔，是僅能認定
    被告林福來、吳國經、同案被告謝三奇共同容留本國籍成年
    女子蔡佩君、金莎、安安、小雅4人至被告林福來經營之「
    艾妮護膚店」、「紫汀香護膚店」，或被告林福來承租之斗
    六市○○路238號8樓與男客為性交易以營利，另媒介蔡佩君
    、金莎、安安、小雅4人在濃濃護膚店、京城旅店、御花園
    汽車旅館、萊茵河汽車旅館、名家汽車旅館、禾楓皇居與男
    客為性交之行為，而無從認定濃濃護膚店、京城旅店、御花
    園汽車旅館、萊茵河汽車旅館、名家汽車旅館、禾楓皇居等
    處所之服務生或其他人具有圖利容留女子蔡佩君、金莎、安
    安、小雅性交之犯意聯絡或行為之分擔。
  (2)至「糖糖」、「多多」、「珊珊」至其他各護膚店、汽車旅
    館、飯店與男客性交易部分，公訴人並未舉證證明被告林福
    來、顏川勝及同案被告謝三奇、歐吉賓與其他各護膚店、汽
    車旅館、飯店之服務生或其他人有何提供上開場所給姦淫者
    即「糖糖」、「多多」、「珊珊」與男客為性交易之犯意聯
    絡或行為分擔，自無從認定其他各護膚店、汽車旅館、飯店
    之服務生或其他人與被告林福來、顏川勝及同案被告謝三奇
    、歐吉賓具有圖利容留女子「糖糖」、「多多」性交之犯意
    聯絡或行為之分擔，亦不能認定其他各護膚店、汽車旅館、
    飯店之服務生或其他人與被告林福來及同案被告謝三奇具有
    圖利容留女子「珊珊」性交之犯意聯絡或行為之分擔。
參、論罪科刑之理由
  (一)按刑法上所謂集合犯，乃立法者在制定犯罪構成要件之時預
    定有數個同種類之行為將反覆實行之犯罪，乃將各自實現犯
    罪構成要件之多數行為論以一罪。刑法第231條第1項之圖利
    使人為性交或猥褻罪規定：「意圖使男女與他人為性交或猥
    褻之行為，而引誘、容留或媒介以營利者……」，文義上觀
    察，尚難憑以認定立法者於制定法律時，即已預定該犯罪當
    然涵蓋多數反覆實行之引誘、容留或媒介行為。且94年2月
    2日修正公布（95年7月1日起施行）前之刑法第231條第2項
    規定：「以犯前項之罪為常業者，處1年以上7年以下有期徒
    刑……」，就具集合犯性質之常業犯設有獨立處罰之規定，
    則同條第1項之圖利使人為性交或猥褻罪，本質上即難認屬
    集合犯而具有重複特質之犯罪，否則第2項常業犯之規定即
    無適用餘地。又刑法於94年2月2日修正公布時，已刪除第56
    條連續犯之規定，並因配合此修正，同時刪除刑法第231條
    第2項常業犯之規定，其立法目的即係將本應各自獨立評價
    之數罪，回歸本來就應賦予複數法律效果之原貌。在刑法修
    正施行後之多次犯行，則應按其實際行為次數，一罪一罰（
    最高法院99年臺上字第6186號、第5019號判決意旨參照）。
    本件被告林福來、顏川勝、吳國經意圖使女子與他人為性交
    之行為，而容留、媒介以營利之行為，係為實現牟利之犯罪
    目的，依吾人生活經驗，其犯罪之實行，固以反覆、繼續為
    常態，然其犯罪時間不短，且先後容留、媒介不同之女子為
    性交之行為，依社會通念，殊難認以評價一罪為適當，自不
    得認僅成立集合犯之包括一罪。
  (二)又所謂接續犯，乃指行為人主觀上基於單一之犯意，著手實
    行單一行為，而該行為係在密切接近之時、地，分數個舉動
    以接續或反覆施行之行為，依一般社會通念，難以強行分開
    ，在刑法評價上，該接續施行之數個舉動，可認為包括一罪
    而言（最高法院96年台上字第3822號判決意旨參照）；多次
    之數行為，倘各該當於同一犯罪構成要件，但因係於同一時
    、地或甚為密切接近之時、地作為，且侵害同一法益，依社
    會健全通念，咸認其各舉動之獨立性極為薄弱，適宜視為一
    個行為較為合理，使各舉動構成一單一之犯罪行為，給予一
    個法律評價，為學理上所稱之接續犯，例如：以數個殺人動
    作，在客觀難以切割之時、地，追殺同一被害人；或在同一
    倉庫，接連竊搬物品，裝置一車等是（最高法院96年台上字
    第3759號判決意旨參照）。刑法於94年2月2日修正公布（
    95年7月1日施行）刪除連續犯規定之同時，對於合乎接續犯
    或包括的一罪之情形，為避免刑罰之過度評價，已於立法理
    由說明委由實務以補充解釋之方式，發展接續犯之概念，以
    限縮數罪併罰之範圍。是以接續犯乃指行為人之數行為，於
    同一或密切接近之時、地實行，侵害同一法益，而其各行為
    之獨立性極為薄弱，依一般社會健全觀念，實難以強行分開
    ，且在刑法評價上，以視為數個舉動之接續作為，合為包括
    之一行為，較為合理之情形而言，是自其行為之延續性觀察
    ，固然必存有一段時間之特徵，但亦非毫無限制。按諸性交
    ，通常以男性射精或發洩性慾完畢，作為認定性交次數之計
    算，區別雖不難，惟容留、媒介不同女子，男客不特定，亦
    即行為對象非同一，於經驗及論理上，固難想像先後圖利容
    留、媒介不同之女子累月經年長期多次與不特定男客性交，
    可以符合接續犯之行為概念。惟圖利容留、媒介同一女子先
    後與不特定之男客性交，其主觀上係基於圖利容留、媒介同
    一女子與不特定男客性交之單一犯意，並以數個舉動先後接
    續進行與不特定男客性交，而侵害國家同一法益，在時間上
    及空間上自有密切關係，依一般社會健全觀念，難以強行分
    開，在刑法評價上，以同一女子先後多次與不特定男客性交
    之數個舉動之接續實行，合為包括之一行為予以評價，較為
    合理。依上開說明，被告林福來共同先後容留、媒介「糖糖
    」、「多多」、「珊珊」；被告顏川勝共同先後容留、媒介
    「糖糖」、「多多」；被告吳國經共同先後容留、媒介蔡佩
    君、金莎、安安、小雅，與不特定男客性交易以營利，應各
    依容留、媒介女子之人數，以同一女子與不特定男客多次性
    交獨立評價為一行為，採用一罪一罰，始屬允當。
  (三)再按現行刑法第231條於88年4月21日修正公布，其規定為意
    圖使男女與他人性交或猥褻之行為，而引誘、容留或媒介以
    營利者，其處罰之對象為引誘、容留或媒介之人，犯罪構成
    要件乃以行為人主觀上有營利及使男女與他人為性交或猥褻
    行為之犯意，客觀上有引誘、容留或媒介之行為為已足，屬
    於形式犯。故行為人只要以營利為目的，有使男女與他人為
    性交或猥褻行為之意圖，而著手引誘、容留或媒介行為，即
    構成犯罪；至該男女與他人是否有為性交或猥褻之行為，則
    非所問，亦不以媒介行為人取得財物或利益，始足當之。是
    其犯罪係即時完成，無待任何具體有形之結果可資發生，性
    質上與未遂犯並不相容，應無未遂犯可言（最高法院98年臺
    上字第862號、90年度臺上字第1818號判決意旨參照）。故
    行為人僅須有使男女與他人為性交或猥褻行為之不法意圖，
    並有媒介以營利之舉，即已該當本條項之罪責，並不以被媒
    介之雙方確有合意，並進而有從事性交或猥褻行為為必要。
    被告林福來共同容留、媒介「珊珊」與男客為性交易共2次
    ，第1次雖因「珊珊」長相不佳遭男客拒絕，第2次因「珊珊
    」自己害怕先行離去而未從事性交易，然依上開說明，此部
    分仍應論以刑法第231條第1項前段之既遂罪。
  (四)核被告林福來容留成年女子「糖糖」、「多多」、「珊珊」
    、蔡佩君、金莎、安安、小雅7人（即本判決附表一編號1.
    至7.），被告顏川勝（自96年8月起）容留成年女子「糖糖
    」、「多多」2人（即本判決附表二編號3.4.），被告吳國
    經容留成年女子蔡佩君、金莎、安安、小雅4人（即本判決
    附表三編號1.至4.），與他人為性交之行為，均係犯刑法第
    231條第1項前段之意圖使女子與他人為性交易之行為，而容
    留以營利罪。又被告顏川勝於96年6月25日至96年7月底，基
    於幫助成年女子「糖糖」與他人為性交之行為，開車載送「
    糖糖」與男客性交易（即本判決附表二編號1.），另於96年
    7月5日至96年7月底，基於幫助成年女子「多多」與他人為
    性交之行為，開車載送「多多」與男客性交易（即本判決附
    表二編號2.），均係實施犯罪構成要件以外之行為，各係犯
    刑法第231條第1項前段之意圖使女子與他人為性交易之行為
    ，而容留以營利罪之幫助犯，應依刑法第30條第2項之規定
    ，按正犯之刑減輕之。又行為人引誘、媒介於前，復加以容
    留在後，其引誘、媒介之低度行為應為容留之高度行為所吸
    收，應包括的構成意圖使女子與他人為性交而容留以營利之
    一罪（最高法院94年臺上字第6002號判決意旨參照）。被告
    林福來、顏川勝、吳國經均媒介成年女子在前，復加以容留
    在後，其媒介之低度行為應為容留之高度行為所吸收，應包
    括的構成意圖使女子與他人為性交而容留以營利之一罪為已
    足。被告林福來（即本判決附表一編號1.）、顏川勝（即本
    判決附表二編號3.）與同案被告謝三奇、歐吉賓就容留「糖
    糖」與男客為性交易；被告林福來（即本判決附表一編號2.
    ）、顏川勝（即本判決附表二編號4.）與同案被告謝三奇、
    歐吉賓就容留「多多」與男客為性交易；被告林福來（即本
    判決附表一編號3.）與同案被告謝三奇就容留「珊珊」與男
    客為性交易；被告林福來（即本判決附表一編號4.）、吳國
    經（即本判決附表三編號1.）與同案被告謝三奇就容留蔡佩
    君與男客為性交易；被告林福來（即本判決附表一編號5.）
    、吳國經（即本判決附表三編號2.）與同案被告謝三奇就容
    留金莎與男客為性交易；被告林福來（即本判決附表一編號
    6.）、吳國經（即本判決  附表三編號3.）與同案被告謝三
    奇就容留安安與男客為性交易；被告林福來（即本判決附表
    一編號7.）、吳國經（即本判決附表三編號4.）與同案被告
    謝三奇就容留小雅與男客為性交易之犯行間，均具有犯意聯
    絡及行為分擔，應論以共同正犯。被告林福來所犯本判決附
    表一編號1.至7.之圖利容留性交罪，共7罪；被告顏川勝所
    犯本判決附表二編號1.2.之幫助圖利容留性交罪，共2罪，
    及所犯本判決附表二編號3.4.之圖利容留性交罪，共2罪，
    合計4罪；被告吳國經所犯本判決附表三編號1.至4.之圖利
    容留性交罪，共4罪，犯意各別，行為互殊，應予分論併罰
    。
肆、撤銷改判之理由
一、原審以被告林福來、顏川勝、歐吉賓上開犯行，事證明確，
    因予論罪科刑，固非無見，惟：(1)被告林福來係於96年6月
    20日起至96年6月24日止，安排「糖糖」住居在其承租之雲
    林縣斗六市○○路220號4樓，並自96年6月25日起將「糖糖
    」交由同案被告即共犯歐吉賓另行安排其住處及接洽性交易
    ；另於96年9月27日或28日起安排「珊珊」住居在雲林縣斗
    六市○○街37號7樓，又僅提供雲林縣斗六市○○路220號4
    樓及雲林縣斗六市○○街34號7樓租屋處為「糖糖」、「珊
    珊」之日常生活居住所，惟並未以該處所作為容留性交易之
    場所，原審認被告林福來自96年6月起至96年10月3日止，提
    供其承租之雲林縣斗六市○○路220號4樓、雲林縣斗六市○
    ○街37號7樓予「糖糖」、「珊珊」居住，時間上已有不合
    ，復以被告林福提供其承租之雲林縣斗六市○○路220號4樓
    及雲林縣斗六市○○街34號7樓予「糖糖」、「珊珊」居住
    處所容留為性交易之場所，其認定事實及所憑理由，亦有未
    當。(2)同案被告歐吉賓固有承租雲林縣斗六市○○路139號
    予「糖糖」居住，惟並未提供雲林縣斗六市○○路139號為
    「糖糖」、「多多」與男客性交易之場所，原審以同案被告
    即共犯歐吉賓提供雲林縣斗六市○○路139號樓予「糖糖」
    、「珊珊」作為日常生活居住使用，遽認以該處所為容留性
    交易之場所，於法尚有未洽。(3)被告林福來所犯本判決附表
    一編號1.至7.之圖利容留性交罪，共7罪；被告顏川勝所犯
    本判決附表二編號1.2.之幫助圖利容留性交罪，共2罪，及
    所犯本判決附表二編號3.4.之圖利容留性交罪，共2罪，合
    計4罪；被告吳國經所犯本判決附表三編號1.至4.之圖利容
    留性交罪，共4罪，犯意各別，行為互殊，應予分論併罰。
    原判決包括論以集合犯一罪，適用法則難謂妥適。(4)按煙賬
    紙一捲，原判認係本案供犯罪所用之物，正犯某甲雖未緝獲
    到案，而上訴人既以共犯論科，此項證物即應依法沒收（最
    高法院20年上字第925號判例意旨參照）。原判決僅就被告
    林福來、顏川勝、吳國經各別所有供犯罪所用之物，在其罪
    名之下分項各別宣告沒收，惟未依被告林福來與被告顏川勝
    、同案被告即共犯謝三奇、歐吉賓共同所犯附表一之具體情
    節；未依被告顏川勝與被告林福來、同案被告即共犯謝三奇
    、歐吉賓共同所犯附表二之具體情節；未依被告吳國經與被
    告林福來、同案被告即共犯謝三奇共同所犯附表三具體情節
    ，於各該被告林福來、顏川勝、吳國之主文項下宣告沒收，
    僅就被告林福來、顏川勝、吳國經個人所有之物，在其主文
    項下宣告沒收，自有未洽。公訴人提起上訴，雖未指摘及此
    ，然原判決既有前開可議之處，自屬無法維持，應由本院就
    被告林福來、顏川勝、吳國經部分予以撤銷改判。
二、爰審酌：(一)被告林福來高職畢業，正值壯年，不思以正當方
    式賺錢，且為本案容留女子與男客為性交易之主要角色，行
    為不法程度較重，所為危害社會善良風氣，並審酌其容留女
    子之人數達7人，及性交易期間之期間，獲得不法利益非少
    ，犯後於偵訊、原審及本院審審理時坦承部分犯行之態度等
    一切情狀，就被告林福來所犯共同圖利容留性交罪，就其所
    犯各罪分別量處如本判決附表一「所犯罪名、所處之主刑及
    從刑」欄所示之主刑，並均諭知易科罰金之折算標準。(二)被
    告顏川勝高職畢業，正值壯年，為計程車司機，為貪圖小利
    ，初幫助駕車載送女子「糖糖」、「多多」與男客性交易，
    又因見有利可圖，進而實施圖利容留性交罪之構成要件行為
    ，危害社會善良風氣，惟考量其犯罪行為之不法程度較被告
    林福來輕微，且其容留之女子之人數僅有2人、性交易期間
    較短，獲得不法利益較少，及於犯後於警詢、偵訊及原審及
    本院審審理時坦承犯行，尚有悔意等一切情狀，就其所犯各
    罪分別量處如本判決附表二「所犯罪名、所處之主刑及從刑
    」欄所示之主刑，並均諭知易科罰金之折算標準。(三)被告吳
    國經國中畢業，雖原亦為計程車司機，惟見有利可圖，進而
    從事非法應召業，危害社會善良風氣，所經營之應召站女子
    有蔡珮君、金莎、安安及小雅4人，其行為不法程度雖較被
    告林福來輕微，然較被告顏川勝為重，惟犯後警詢、偵訊及
    原審及本院審審理時坦承犯行之態度等一切情狀，就其所犯
    各罪分別量處如本判決附表三「所犯罪名、所處之主刑及從
    刑」欄所示之主刑，並均諭知易科罰金之折算標準。
三、定應執行之刑：
  (一)按法律上屬於自由裁量之事項，並非概無法律性之拘束。法
    院就自由裁量權之行使，除不得逾越法律所規定範圍之外部
    性界限外，尚應受比例原則、公平正義原則之規範，謹守法
    律秩序之理念，體察法律之規範目的，使其結果實質正當，
    合於裁量之內部性界限，俾與立法本旨相契合。刑法第51條
    第 5款規定數罪併罰，宣告多數有期徒刑者，應於各刑中之
    最長期以上，各刑合併之刑期以下，定其應執行之刑期，但
    不得逾30年，其就數罪併罰，固非採併科主義，而係採限制
    加重主義，就俱罰各罪中，以最重之宣告刑為基礎，由法院
    參酌他罪之宣告刑，裁量加重定之，且不得逾法定之30年最
    高限制，此即外部性界限。然上揭定其應執行刑，既屬刑法
    賦予法院自由裁量之事項，其應受內部性界限之拘束，要屬
    當然。而刑法修正將連續犯、常業犯規定悉予刪除，考其立
    法目的，係基於刑罰公平原則考量，杜絕僥倖犯罪心理，並
    避免鼓勵犯罪之誤解，乃改採一行為一罪一罰。是定其刑期
    時，除仍應就各別刑罰規範之目的、輕重罪間體系之平衡、
    整體犯罪非難評價、各行為彼此間之偶發性、與被告前科之
    關聯性、各行為所侵害法益之專屬性或同一性、數罪對法益
    侵害之加重效應、罪數所反映之被告人格特性與犯罪傾向、
    社會對犯罪行為處罰之期待等，為綜合判斷外，尤須參酌上
    開實現刑罰公平性，以杜絕僥倖、減少犯罪之立法意旨，為
    妥適之裁量，倘違背此內部性界限，即屬權利濫用之違法（
    最高法院96年度臺上字第7583號判決意旨參照）。次按刑事
    審判旨在實現刑罰權之分配的正義，故法院對有罪被告之科
    刑及定執行刑，應符合罪刑相當之原則，使輕重得宜，罰當
    其罪，以契合社會之法律感情，並期使個案在執行刑之量定
    上，不會有差異過大之失衡，以符合刑罰平等原則。復按數
    罪併罰定其應執行刑期時，應就各別刑罰規範之目的、輕重
    罪間體系之平衡、整體犯罪非難評價、各行為彼此間之偶發
    性、與被告前科之關聯性、各行為所侵害法益之專屬性或同
    一性、數罪對法益之影響綜合予以考量。
  (二)本院審酌被告林福來、顏川勝、吳國經上開犯罪情節，並斟
    酌刑法第57條所列之各款情狀，認被告林福來就本判決附表
    一各次犯行，應分別宣告如本判決附表一所示宣告之主刑為
    允當；審酌被告顏川勝就本判決附表二所示之各次犯行，應
    分別宣告如本判決附表二所示宣告之主刑為允當；審酌被告
    吳國經就本判決附表三所示之各次犯行，應分別宣告如本判
    決附表三所示宣告之主刑為允當，已如上述，復審酌被告林
    福來、顏川勝、吳國經犯罪行為之情節、期間、次數、所得
    ，並綜合考量前述刑罰之內部界限原則，另斟酌被告林福來
    、顏川勝、吳國經所犯圖利容留性交罪各罪，固因刑法修正
    將連續犯規定悉予刪除，須一行為一罪一罰，但就犯罪行為
    之類型，係基於同一刑罰之規範目的且行為所侵害法益具有
    同一性，其定執行刑乃為數罪對法益侵害之加重效應，基於
    上述考量，一般實務上對於具有修法前連續犯一罪之情形，
    其定執行刑之量定，較為寬鬆，大多參酌其各次犯行之最長
    刑期，依其次數再酌增而量定其刑，是認被告林福來應定執
    行刑有期徒刑1年4月，被告顏川勝應定執行刑有期徒刑8月
    ，被告吳國經應定執行刑有期徒刑9月，並均諭知易科罰金
    之折算標準，即足以實現刑罰權之公平正義，符合罪刑相當
    及比例原則，使其輕重得宜，罰當其罪，並符合各個個案在
    量定刑罰之平等原則。
四、不諭知緩刑之理由：
    被告林福來、顏川勝、吳國經上開圖利容留性交之犯行，係
    為圖一己私利，依其犯罪情節，所生危害社會善良風氣非屬
    輕微，本院綜合前開各情，難認被告林福來、顏川勝、吳國
    經經此偵審程序，已知所警惕而無再犯之虞，且被告吳國經
    於90年間因過失傷害案件，經判處有期徒刑3月確定，於91
    年2月19日執行完畢，其再犯本案雖已逾5年而不構成累犯，
    惟被告吳國經於本案查獲後，仍從事與本案同類型之犯罪遭
    查獲，於98年間因妨害風化案件，經臺灣雲林地方法院以98
    年度六簡字第86號判處有期徒刑6月確定，並已於99年1月6
    日執行完畢，此有臺灣高等法院被告前案紀錄表附卷可憑，
    益徵被告吳國經並未因歷經本案偵審程序，知所警惕而無再
    犯之虞，本院認宣告緩刑，難收警惕之效，亦難期遏止其再
    犯，是認依被告林福來、顏川勝、吳國經本案犯罪情節，不
    足信其無再犯之虞，爰均不予宣告緩刑，併此敘明。
五、沒收：
  (一)扣案之如附表四所示之物，分屬如附表四所示之被告林福來
    、顏川勝、吳國經及同案被告即共犯謝三奇、歐吉賓所有，
    並經被告林福來於本院審理中供述附表四編號1.所示之物，
    為其所有供本案犯罪所用之物，被告林福來於警詢中供述附
    表四編號2.所示之物，為其所有預備供本案犯罪所用之物；
    同案被告即共犯謝三奇於警訊中供承附表四編號3.所示之物
    ，為其所有供本案犯罪所用之物；同案被告即共犯歐吉賓於
    警詢及偵訊中均陳明附表四編號4.所示之物，為其所有供本
    案犯罪所用之物；被告顏川勝於本院審理中供認附表四編號
    5.所示之物，為其所有供本案犯罪所用之物；被告吳國經於
    本院審理中陳明附表四編號6.所示之物，為其所有供本案犯
    罪所用之物，爰依事實欄所載被告林福來與被告顏川勝、同
    案被告即共犯謝三奇、歐吉賓共同所犯附表一之具體情節；
    依被告顏川勝與被告林福來、同案被告即共犯謝三奇、歐吉
    賓共同所犯附表二之具體情節；依被告吳國經與被告林福來
    、同案被告即共犯謝三奇共同所犯附表三具體情節，依刑法
    第38條第1項第2款之規定，分別於被告林福來所犯附表一編
    號1.至3.所犯各罪主文項下，各宣告附表四編號1.2.3.4.5.
    所示之物沒收，於被告林福來所犯附表一編號4.至7.各罪主
    文項下，各宣告附表四編號1.2.3.6.所示之物沒收，並於定
    應執行合併宣告沒收；於被告顏川勝所犯附表二各罪之主文
    項下，各宣告附表四編號1.2.3.4.5.所示之物沒收，於被告
    吳國經所犯附表三各罪之主文項下，各宣告附表四編號1.2.
    3.6.所示之物沒收。
  (二)至附表五所示之物，雖屬被告林福來、顏川勝、吳國經及同
    案被告即正犯謝三奇、歐吉賓所有之物，惟非屬違禁物，亦
    非供本案犯罪所用或預備之物；附表六所示之物，非屬被告
    林福來、顏川勝、吳國經及同案被告即正犯謝三奇、歐吉賓
    所有之物，亦非違禁物，且與本案犯罪無關，無從為沒收之
    諭知，附此敘明。
據上論結，應依刑事訴訟法第369條第1項前段、第364條、第299
條第1項前段、刑法第28條、第231條第1項、第30條第2項、第41
條第1項前段、第51條第5、9款、第38條第1項第2款，刑法施行
法第1條之1，判決如主文。
本案經檢察官劉得鉦到庭執行職務。
中    華    民    國    100  年     5    月     5    日
                  刑事第二庭    審判長法  官  葉居正
                                      法  官  陳欽賢      
                                      法  官  張桂美
以上正本證明與原本無異。
如不服本判決應於收受送達後10日內向本院提出上訴書狀，其未
敘述上訴理由者，並得於提起上訴後10日內向本院補提理由書（
均須按他造當事人之人數附繕本）「切勿逕送上級法院」。
                                      書記官  魏芝雯
中    華    民    國   100    年    5     月    5     日
附錄本案論罪科刑法條：
中華民國刑法第231條第1項
意圖使男女與他人為性交或猥褻之行為，而引誘、容留或媒介以
營利者，處5年以下有期徒刑，得併科10萬元以下罰金。以詐術
犯之者，亦同。
┌───────────────────────────────────┐
│附表一（被告林福來部分）                                              │
├─┬───────┬──────┬──────────────────┤
│編│  犯罪時間    │與男客為性交│所犯罪名及所處宣告刑                │
│號│              │之女子      │（主刑及從刑）                      │
├─┼───────┼──────┼──────────────────┤
│1.│自96年6月20日 │Thian Su Fi │林福來共同犯圖利容留性交罪，處有期徒│
│  │起至96年10月2 │（糖糖）    │刑陸月，如易科罰金，以新臺幣壹仟元折│
│  │日止          │            │算壹日。附表四編號1.2.3.4.5.所示之物│
│  │              │            │沒收。                              │
├─┼───────┼──────┼──────────────────┤
│2.│自96年7月5日起│yLai Sui Mi │林福來共同犯圖利容留性交罪，處有期徒│
│  │至96年10月3日 │（多多）    │刑陸月，如易科罰金，以新臺幣壹仟元折│
│  │止            │            │算壹日。附表四編號1.2.3.4.5.所示之物│
│  │              │            │沒收。                              │
├─┼───────┼──────┼──────────────────┤
│3.│自96年10月2日 │Ernawati    │林福來共同犯圖利容留性交罪，處有期徒│
│  │起至96年10月3 │（珊珊）    │刑陸月，如易科罰金，以新臺幣壹仟元折│
│  │日止          │            │算壹日。附表四編號1.2.3.4.5.所示之物│
│  │              │            │沒收。                              │
├─┼───────┼──────┼──────────────────┤
│4.│自96年6月起至 │蔡佩君      │林福來共同犯圖利容留性交罪，處有期徒│
│  │96年10月3日止 │            │刑陸月，如易科罰金，以新臺幣壹仟元折│
│  │              │            │算壹日。附表四編號1.2.3.6.所示之物沒│
│  │              │            │收。                                │
├─┼───────┼──────┼──────────────────┤
│5.│自96年6月起至 │金莎        │林福來共同犯圖利容留性交罪，處有期徒│
│  │96年10月3日止 │            │刑陸月，如易科罰金，以新臺幣壹仟元折│
│  │              │            │算壹日。附表四編號1.2.3.6.所示之物沒│
│  │              │            │收。                                │
├─┼───────┼──────┼──────────────────┤
│6.│自96年6月起至 │ 安安       │林福來共同犯圖利容留性交罪，處有期徒│
│  │96年10月3日止 │            │刑陸月，如易科罰金，以新臺幣壹仟元折│
│  │              │            │算壹日。附表四編號1.2.3.6.所示之物沒│
│  │              │            │收。                                │
├─┼───────┼──────┼──────────────────┤
│7.│自96年6月起至 │ 小雅       │林福來共同犯圖利容留性交罪，處有期徒│
│  │96年10月3日止 │            │刑陸月，如易科罰金，以新臺幣壹仟元折│
│  │              │            │算壹日。附表四編號1.2.3.6.所示之物沒│
│  │              │            │收。                                │
└─┴───────┴──────┴──────────────────┘
┌───────────────────────────────────┐
│附表二（被告顏川勝部分）                                              │
├─┬───────┬──────┬──────────────────┤
│編│  犯罪時間    │與男客為性交│所犯罪名及所處宣告刑                │
│號│              │之女子      │（主刑及從刑）                      │
├─┼───────┼──────┼──────────────────┤
│1.│自96年6月25日 │Thian Su Fi │顏川勝幫助犯圖利容留性交罪，處有期徒│
│  │起至96年7月底 │（糖糖）    │刑參月，如易科罰金，以新臺幣壹仟元折│
│  │止            │            │算壹日。附表四編號1.2.3.4.5.所示之物│
│  │              │            │沒收。                              │
├─┼───────┼──────┼──────────────────┤
│2.│自96年7月5日起│yLai Sui Mi │顏川勝幫助犯圖利容留性交罪，處有期徒│
│  │至96年7月底止 │（多多）    │刑參月，如易科罰金，以新臺幣壹仟元折│
│  │              │            │算壹日。附表四編號1.2.3.4.5.所示之物│
│  │              │            │沒收。                              │
├─┼───────┼──────┼──────────────────┤
│3.│自96年8月起至 │Thian Su Fi │顏川勝共同犯圖利容留性交罪，處有期徒│
│  │96年10月2日止 │（糖糖）    │刑伍月，如易科罰金，以新臺幣壹仟元折│
│  │              │            │算壹日。附表四編號1.2.3.4.5.所示之物│
│  │              │            │沒收。                              │
├─┼───────┼──────┼──────────────────┤
│4.│自96年8月起至 │yLai Sui Mi │顏川勝共同犯圖利容留性交罪，處有期徒│
│  │96年10月3日止 │（多多）    │刑伍月，如易科罰金，以新臺幣壹仟元折│
│  │              │            │算壹日。附表四編號1.2.3.4.5.所示之物│
│  │              │            │沒收。                              │
└─┴───────┴──────┴──────────────────┘

┌───────────────────────────────────┐
│附表三（被告吳國經部分）                                              │
├─┬───────┬──────┬──────────────────┤
│編│  犯罪時間    │與男客為性交│所犯罪名及所處宣告刑                │
│號│              │之女子      │（主刑及從刑）                      │
├─┼───────┼──────┼──────────────────┤
│1.│自96年6月起至 │蔡佩君      │吳國經共同犯圖利容留性交罪，處有期徒│
│  │96年10月3日止 │            │刑伍月，如易科罰金，以新臺幣壹仟元折│
│  │              │            │算壹日。附表四編號1.2.3.6.所示之物沒│
│  │              │            │收。                                │
├─┼───────┼──────┼──────────────────┤
│2.│自96年6月起至 │金莎        │吳國經共同犯圖利容留性交罪，處有期徒│
│  │96年10月3日止 │            │刑伍月，如易科罰金，以新臺幣壹仟元折│
│  │              │            │算壹日。附表四編號1.2.3.6.所示之物沒│
│  │              │            │收。                                │
├─┼───────┼──────┼──────────────────┤
│3.│自96年6月起至 │ 安安       │吳國經共同犯圖利容留性交罪，處有期徒│
│  │96年10月3日止 │            │刑伍月，如易科罰金，以新臺幣壹仟元折│
│  │              │            │算壹日。附表四編號1.2.3.6.所示之物沒│
│  │              │            │收。                                │
├─┼───────┼──────┼──────────────────┤
│4.│自96年6月起至 │ 小雅       │吳國經共同犯圖利容留性交罪，處有期徒│
│  │96年10月3日止 │            │刑伍月，如易科罰金，以新臺幣壹仟元折│
│  │              │            │算壹日。附表四編號1.2.3.6.所示之物沒│
│  │              │            │收。                                │
└─┴───────┴──────┴──────────────────┘

┌──────────────────────────┐
│附表四                                              │
├──┬────┬────┬───┬─────────┤
│編號│搜索時間│搜索地點│所有人│     扣押物       │
├──┼────┼────┼───┼─────────┤
│1.  │96年10月│雲林縣斗│林福來│Nokia牌手機3支（含│
│    │3日     │六市大學│      │SIM卡）:          │
│    │        │路三段47│      │(1)0000-000000     │
│    │        │號「艾妮│      │(2)0000-000000     │
│    │        │護膚店」│      │(3)0000-000000     │
├──┤        ├────┼───┼─────────┤
│2.  │        │雲林縣斗│林福來│未使用之保險套11個│
│    │        │六市建成│      │。                │
│    │        │路283 號│      │                  │
│    │        │8 樓    │      │                  │
├──┤        ├────┼───┼─────────┤
│3.  │        │雲林縣斗│謝三奇│手機1支（含SIM卡）│
│    │        │六市榮譽│      │門號為0000-000000 │
│    │        │路220 巷│      │號。              │
│    │        │47號    │      │                  │
├──┤        ├────┼───┼─────────┤
│4.  │        │雲林縣斗│歐吉賓│Nokia牌手機1支（含│
│    │        │六市民生│      │SIM卡）門號：0958-│
│    │        │路217 號│      │102799。          │
│    │        │前      │      │                  │
├──┤        ├────┼───┼─────────┤
│5.  │        │雲林縣斗│顏川勝│(1)車輛派遣記錄表1 │
│    │        │六市中華│      │  本              │
│    │        │路569 號│      │(2)手機3支（含SIM卡│
│    │        │        │      │  ），門號如下：  │
│    │        │        │      │  0000-00000      │
│    │        │        │      │  0000-00000      │
│    │        │        │      │  0000-00000      │
│    │        │        │      │                  │
│    │        │        │      │                  │
├──┤        ├────┼───┼─────────┤
│6.  │        │雲林縣斗│吳國經│(1)記事簿2本（其中 │
│    │        │六市明德│      │1本第1頁以印尼文書│
│    │        │路463 號│      │寫，另1本第1頁記載│
│    │        │9 樓    │      │「農農」）。      │
│    │        │        │      │(2)名片─「午夜情人│
│    │        │        │      │  0000000000 」3盒│
│    │        │        │      │  。              │
│    │        │        │      │(3)報紙廣告小啟1 張│
│    │        │        │      │  。              │
│    │        │        │      │(4)手機2支（含SIM卡│
│    │        │        │      │  ），門號如下：  │
│    │        │        │      │  0000-000000     │
│    │        │        │      │  0000-000000     │
└──┴────┴────┴───┴─────────┘
┌──────────────────────────┐
│附表五                                              │
├──┬────┬────┬───┬─────────┤
│編號│搜索時間│搜索地點│所有人│     扣押物       │
├──┼────┼────┼───┼─────────┤
│1.  │96年10月│雲林縣斗│林福來│(1)Nokia牌手機3支（│
│    │3日     │六市大學│      │  含SIM卡2張，門號│
│    │        │路三段47│      │  如下:           │
│    │        │號「艾妮│      │(1)0000-000000     │
│    │        │護膚店」│      │(2)0000-000000     │
│    │        │        │      │(3)000000000000000 │
│    │        │        │      │（無SIM卡）       │
├──┤        ├────┼───┼─────────┤
│2.  │        │雲林縣斗│林福來│(1)房屋租賃契約書2 │
│    │        │六市大智│      │  本（斗六市○○路│
│    │        │街39 號 │      │  283 號8 樓、斗六│
│    │        │10樓    │      │  市○○街34號7 樓│
│    │        │        │      │  ）。            │
│    │        │        │      │(2)教戰手則1本。   │
│    │        │        │      │(3)印尼護照2 本（  │
│    │        │        │      │  Masdelina 、    │
│    │        │        │      │  Suratmiati）。  │
│    │        │        │      │(4)單程飛機票1 張（│
│    │        │        │      │  持有人：        │
│    │        │        │      │  Masdelina）。   │
│    │        │        │      │(5)交易金額記帳簿1 │
│    │        │        │      │  本。            │
├──┤        ├────┼───┼─────────┤
│3.  │        │雲林縣斗│顏川勝│(1)色情廣告貼紙─「│
│    │        │六市中華│      │  風情萬種00000000│
│    │        │路569 號│      │  94」1 本。      │
│    │        │        │      │(2)「風情萬種092893│
│    │        │        │      │  0994」印章1 枚。│
│    │        │        │      │(3)帳冊4張         │
│    │        │        │      │(4)帳冊1本         │
│    │        │        │      │(5)房屋租賃契約書1 │
│    │        │        │      │  本（斗六市○○路│
│    │        │        │      │  569 號）。      │
│    │        │        │      │                  │
│    │        │        │      │                  │
│    │        │        │      │                  │
├──┤        ├────┼───┼─────────┤
│4.  │        │雲林縣斗│吳國經│記事簿1本         │
│    │        │六市明德│      │                  │
│    │        │路463號 │      │                  │
│    │        │9樓     │      │                  │
│    │        │        │      │                  │
├──┤        │        ├───┼─────────┤
│    │        │        │      │                  │
│    │        │        │      │                  │
│5.  │        │        │蔡珮君│(1)保險套3枚。     │
│    │        │        │      │(2)保險套1 包（7 枚│
│    │        │        │      │  ）。            │
├──┤        ├────┼───┼─────────┤
│6.  │        │雲林縣斗│Thian │(1)避孕藥33顆。    │
│    │        │六市武陵│Su Fi │(2)潤滑油1條。     │
│    │        │街110號 │（糖糖│(3)保險套4個。     │
│    │        │與112號 │）    │(4)帳冊1本。       │
│    │        │中間防火│      │(5)Nokia 牌，門號  │
│    │        │巷違建5 │      │  0000-000000號手 │
│    │        │樓      │      │  機1 支。        │
├──┤        │        ├───┼─────────┤
│7.  │        │        │Lai   │(1)保險套7枚。     │
│    │        │        │Sui Mi│(2)KY潤滑液（軟膏）│
│    │        │        │（多多│  2 條。          │
│    │        │        │）    │(3)刮鬍刀1 支。    │
│    │        │        │      │(4)避孕藥1排。     │
│    │        │        │      │(5)帳冊筆記本2本。 │
│    │        │        │      │(6)名片1張。       │
│    │        │        │      │(7)門號0000-000000 │
│    │        │        │      │  號手機1支。     │
└──┴────┴────┴───┴─────────┘
┌──────────────────────────┐
│附表六                                              │
├──┬────┬────┬───┬─────────┤
│編號│搜索時間│搜索地點│所有人│     扣押物       │
├──┼────┼────┼───┼─────────┤
│1.  │        │雲林縣斗│Istian│(1)大門鑰匙1支。   │
│    │        │六市平等│尼籍女│(2)房間鑰匙1支。   │
│    │        │街34 號7│子（暱│(3)電梯感應鈕扣1 枚│
│    │        │樓      │稱「小│  。              │
│    │        │        │鳳」）│(4)偽造外僑居留證1 │
│    │        │        │      │  張（統一編號：  │
│    │        │        │      │  DH0000000）。   │
├──┤        │        ├───┼─────────┤
│2.  │        │        │Nguyen│(1)大門鑰匙1支。   │
│    │        │        │Thi   │(2)房間鑰匙1支。   │
│    │        │        │Hien  │(3)電梯感應鈕扣1 枚│
│    │        │        │越南籍│  。              │
│    │        │        │女子（│                  │
│    │        │        │暱稱「│                  │
│    │        │        │阿桃」│                  │
│    │        │        │）    │                  │
├──┤        │        ├───┼─────────┤
│3.  │        │        │Nguyen│(1)大門鑰匙1支。   │
│    │        │        │Thi   │(2)房間鑰匙1支。   │
│    │        │        │Thuy（│(3)電梯感應鈕扣1 枚│
│    │        │        │越南籍│  。              │
│    │        │        │女子（│                  │
│    │        │        │暱稱「│                  │
│    │        │        │阿水」│                  │
│    │        │        │）    │                  │
└──┴────┴────┴───┴─────────┘